【裁判字號】    97,交聲,25
【裁判日期】    970530
【裁判案由】    聲明異議
【裁判全文】
臺灣臺南地方法院交通事件裁定          97年度交聲字第25號
移送機關    交通部公路總局嘉義區監理所臺南監理站
受處分人    甲○○
上列受處分人因違反道路交通管理處罰條例案件，對於交通部公
路總局嘉義區監理所臺南監理站民國96年12月24日所為之裁決處
分（處分案號：嘉監南字第裁74-S00000000號），聲明異議，本
院裁定如下：
    主  文
異議駁回。
    理  由
一、原處分意旨略以：異議人即受處分人甲○○（下稱異議人）
    於民國（下同）96年9月8日下午20點34分許，騎乘車牌號碼
    000-0000號輕機車，行經台南市○○○路○段26號處，因騎
    乘註銷牌照之機車行駛道路，遭台南市警察局第一分局員警
    制單舉發，嗣經交通部公路總局嘉義區監理所臺南監理站（
    下稱移送機關）查證結果，復認異議人之前述違規事實明確
    ，乃依道路交通管理處罰條例第12條第1項第4款及第12條第
    2項等規定，裁處異議人罰鍰新臺幣10,800元，及扣繳牌照
    等處分。
二、本件聲明異議意旨略以：異議人陳稱員警舉發當時，其所騎
    乘之車牌號碼000-0000號輕機車為20多年老舊車種，擬先確
    認是否可修復，方知有無領用車牌之必要，並於當下現場提
    供車行收據以佐證試車之真實。依法車輛所有人應先重領新
    牌始行駛，但實情若未確認車況，新牌亦無用。今該車雖經
    整修卻未能修復，只能報廢，則請領新牌形同虛設勞民傷財
    。異議人之出發點為善意無犯罪意圖，乃依生活實情處事邏
    輯先後處理之，盼考量執法之本意，從寬審理，為此，聲明
    異議等語。
三、按道路交通管理處罰條例第12條第1項第4款之規定「使用吊
    銷之、註銷之牌照行駛」，處汽車所有人新臺幣3600元以上
    10,800元以下罰鍰，並禁止其行駛已有明文處罰規定。且同
    條第2項亦規定牌照應扣繳之。
四、經查：
  (一)異議人騎乘之車牌號碼000-0000輕機車，遭警舉發於96年9
    月8日20點34分許，於台南市○○○路○段26號前，使用照
    銷之牌照行駛，有台南市警察局96年9月8日南市警交字第S0
    0000000號舉發違反道路交通管理事件通知單1份附卷可稽，
    且異議人對騎乘使用註銷牌照之機車此一事實並不爭執，有
    鑑於此，異議人於上述時、地有使用註銷之牌照行駛道路之
    違規行為當可認定。
  (二)異議人雖辯稱係因其所騎乘之機車，為20多年之老舊車輛，
    擬先試騎確認是否可修復，才得以決定有無領用新牌之必要
    云云，然此僅係其違規之動機而已，尚不能以此即可阻卻其
    違規行為之違法性，異議人執此，指摘其並無違規之意圖云
    云，洵屬無據，不足採信。
五、綜上所述，異議人於前揭時、地有使用註銷車牌之機車行駛
    道路之違規事實，足堪認定，移送機關依道路交通管理處罰
    條例第12條第1項第4款及第12條第2項等規定，裁處異議人
    罰鍰10,800元，並扣繳牌照等處分，並無違誤，從而，異議
    人之異議，為無理由，應予駁回。
六、據上論斷，應依道路交通管理處罰條例第87條第2項，道路
    交通案件處理辦法第19條，裁定如主文。
中    華    民    國    97    年    5     月    30    日
                      交通法庭  法  官  陳淑勤
以上正本證明與原本無異。
如不服本裁定，應於送達後5日內，向本院提出抗告狀。
                                書記官  陳金堂
中    華    民    國    97    年    5     月    30    日


司法院資訊處製作；財團法人民間司法改革基金會備份。
